【裁判字號】    97,交抗,275
【裁判日期】    970319
【裁判案由】    聲明異議
【裁判全文】
臺灣高等法院臺中分院刑事裁定         97年度交抗字第275號
抗  告  人
即受處分人  甲○○
上列抗告人因聲明異議案件，不服臺灣南投地方法院中華民國97
年1 月31日裁定（97年度交聲字第32號），提起抗告，本院裁定
如下：
    主  文
抗告駁回。
    理  由
一、抗告意旨略以：抗告人係經營機車出租業，機車租出去車牌
    何時丟落的，全不知情，當機車牌照被撿回來就馬上向集集
    派出所報備，把機車領回。至於一切通知單均未通知營業地
    址，不知通知情形，非故意不遵守規矩，要也是最輕處分等
    語。
二、原審裁定意旨略以：抗告人即受處分人甲○○（下稱抗告人
    ）所有車牌號碼UB2－582號輕型機車，交由駕駛人廖欣彥騎
    乘，於民國（下同）96年4月15日16時45分許，行經南投縣
    集集鎮火車站前，因「已領有號牌而未懸掛」之違規，經南
    投縣政府警察局集集分局員警當場舉發、逕行拍照，並製填
    投警交字第JCO583180號舉發違反道路交通管理事件通知單
    ，抗告人未於期限內到案。按汽機車所有人身為汽機車名義
    管領人，為維護行駛道路之安全及秩序，即應注意各項機車
    設備功能之完善並符合法律之規定，抗告人於交付他人駕駛
    行車前應已做好各項車況檢查並注意車牌有無懸掛妥適，則
    其號牌既已遺失竟仍上路，其未善盡前揭注意義務而行駛道
    路，其遭警舉發，自難脫免其責任，原處分機關依道路交通
    管理處罰條例第12條第1項第7款及第2項規定，裁處異議人
    罰鍰1萬零800元並繳回牌照吊銷之處分，核無不當，因認抗
    告人聲明異議為無理由，裁定予駁回。
三、按處理違反道路交通管理事件，有關文書送達之程序，依行
    政程序法之規定，違反道路交通管理事件統一裁罰基準及處
    理細則第5條定有明文。又送達，於應受送達人之住居所、
    事務所或營業所為之；於應送達處所不獲會晤應受送達人時
    ，得將文書付與有辨別事理能力之同居人、受僱人或應送達
    處所之接收郵件人員；應受送達人或其同居人、受僱人、接
    收郵件人員無正當理由拒絕收領文書時，得將文書留置於應
    送達處所，以為送達；送達，不能依前2條規定為之者，得
    將文書寄存送達地之地方自治或警察機關，並作送達通知書
    2份，1份黏貼於應受送達人住居所、事務所、營業所或其就
    業處所門首，另1份交由鄰居轉交或置於該送達處所信箱或
    其他適當位置，以為送達。前項情形，由郵政機關為送達者
    ，得將文書寄存於送達地之郵政機關，行政程序法第72條第
    1項前段、第73條第1項、第3項、第74條第1項、第2項分別
    有所規定。經查，本件違規事實既經原處分機關製作投監四
    字第裁65－JCO583180號裁決書，並經原處分機關以郵寄之
    方式向抗告人位於「南投縣竹山鎮○○○村○路192號」之住
    所為送達，因未獲會晤應受送達人即抗告人，亦無得受領文
    書之同居人、受雇人或應受送達處所接收郵件人員，郵局送
    達人乃於97年1月12日將該裁決書依法寄存於送達地之郵政
    機關「竹山郵局」，並作成送達通知書2份，1份黏貼於應受
    送達人住居所、事務所、營業所或其就業處所門首，1份置
    於該受送達處所信箱或其他適當位置，以寄存送達方式送達
    予抗告人等情，有前開裁決書及原處分機關送達證書在卷可
    考，是郵政機關之投遞人員對上開抗告人所為本件寄存送達
    之程序，既已符合前揭行政程序法關於寄存送達程序之規定
    ，則自已發生文書送達之法律效果。又行政程序法第72條第
    3 項僅規定：應受送達人有就業處所者，亦「得」向該處所
    為送達。並未強制要求應向其就業處所送達，原處分機關以
    上開寄存送達之方式，向抗告人之戶籍地為送達，業已為合
    法之送達，原裁定經核無不合，抗告人仍執前詞指摘原裁定
    不當為無理由，應駁回其抗告。
四、據上論結，應依道路交通案件處理辦法第26條，刑事訴訟法
    第412條，裁定如主文。
中    華    民    國    97    年    3     月    19    日
            刑事第七庭   審判長法  官 林  榮  龍
                               法  官 鄭  永  玉
                               法  官 江  錫  麟
上列正本證明與原本無異。
不得再抗告。
                               書記官 劉  建  智
中    華    民    國    97    年    3    月     20    日


司法院資訊處製作；財團法人民間司法改革基金會備份。
